臺灣高等法院刑事判決
108年度上訴字第3305號
上  訴  人  
即  被  告  陳志鴻  


選任辯護人  蔡亞哲律師(法扶律師)                        
上列上訴人即被告因違反毒品危害防制條例案件，不服臺灣臺北
地方法院107年度訴字第895號，中華民國108年8月28日第一審判
決（起訴案號：臺灣臺北地方檢察署107年度毒偵字第4881號、1
07年度偵字第20678號、第22274號），提起上訴，本院判決如下
：
    主  文
上訴駁回。
    事  實
一、陳志鴻明知甲基安非他命係毒品危害防制條例第2條第2項第
    2款所列管之第二級毒品，依法不得販賣及持有，竟意圖營
    利，基於販賣第二級毒品甲基安非他命之犯意，於民國107
    年5月3日上午10時55分許起至同日上午11時25分許止，陸續
    以其使用之搭配門號0000000000號行動電話與陳堯仁通話，
    雙方約定交易甲基安非他命價金及地點後，於通話後未久，
    陳志鴻在臺北市○○區○○路0段00號住處旁空地，交付甲基安
    非他命1包予陳堯仁，並收取價金新臺幣（下同）2,200元以
    營利。
二、案經新北市政府警察局新店分局報告臺灣臺北地方檢察署檢
    察官偵查起訴。
    理  由
壹、程序部分
一、審理範圍：被告陳志鴻原就涉犯販賣第二級毒品、施用第二
    級毒品犯行，均提起上訴，嗣於本院準備程序中陳明撤回施
    用第二級毒品犯行之上訴，並有撤回上訴聲請書1份在卷可
    憑（本院卷第97頁），故本院審理範圍，僅為被告涉犯販賣
    第二級毒品部分，合先敘明。
二、證人陳堯仁於警詢時之證述具備證據能力：
    按被告以外之人於檢察事務官、司法警察官或司法警察調查
    中所為之陳述，與審判中不符時，其先前之陳述具有較可信
    之特別情況，且為證明犯罪事實存否所必要者，得為證據，
    刑事訴訟法第159條之2定有明文。是依本條規定，被告以外
    之人於檢察事務官、司法警察（官）調查時所為之陳述，屬
    傳聞證據，依同法第159條規定，本無證據能力，必具備「
    可信性」及「必要性」二要件，始例外得適用上開第159條
    之2 規定，認有證據能力，採為證據。所謂「有較可信之特
    別情況」，係屬「信用性」之證據能力要件，而非「憑信性
    」之證據證明力，法院自應比較其前後陳述當時之原因、過
    程、內容、功能等外在環境加以觀察，以判斷先前之陳述，
    是否出於真意之供述、有無違法取供等，其信用性獲得確定
    保障之特別情況。而所稱「為證明犯罪事實存否所必要者」
    ，係指就具體個案案情及相關卷證判斷，為發現實質真實目
    的，認為除該項審判外之陳述外，已無從再就同一供述者，
    取得與其上開審判外陳述之相同供述內容，倘以其他證據代
    替，亦無從達到同一目的之情形而言（最高法院101年度台
    上字第915號判決意旨參照)。經查：證人陳堯仁於107年8月
    16日警詢中之陳述，固屬被告以外之人於審判外之陳述，然
    證人陳堯仁於上揭警詢中陳述：107年5月3日上午10時55分
    許至同日上午11時25分許之通訊對話內容，是伊向被告陳志
    鴻購買第二級毒品等語（107年度偵字第20678號卷〈下稱偵
    一卷〉第16至17頁），與其於原審審理時證稱：107年5月3日
    上午10時55分許至同日上午11時25分許的通訊內容，是被告
    當時要去拿毒品錢不夠，被告就問伊，要伊幫忙出一點，叫
    伊跟其一起合資購買安非他命等語（原審卷第131頁）並不
    相符。經審酌證人陳堯仁於警詢時之證述係就其向被告購買
    毒品之親身經歷所為證述，較無來自被告同庭在場之壓力，
    且筆錄採取開放式一問一答的方式，陳述內容完整、清楚、
    明確，復核與通訊監察譯文內容及證人陳堯仁於107年8月16
    日偵訊中向檢察官所為之證述（偵一卷第100至101頁）相符
    ；又證人陳堯仁復於警詢筆錄簽名按捺指印確認，從其警詢
    筆錄製作之原因、過程、內容等外在環境加以觀察，足認其
    警詢筆錄確係出於其自由意識所為之陳述，難認有何強暴、
    脅迫、利誘或其他不正方法詢問之情事，其證述出於任意性
    應堪認定；且證人陳堯仁於警詢陳述時，距案發時刻較近，
    記憶較清晰，尚無暇深慮利害關係，為不實陳述之蓋然性較
    低，復觀其於該次證述之內容，並無誇張或與常情有違之處
    ，反觀其於原審審理時先證稱：被告因錢不夠，要伊一起合
    資購買安非他命等語，復改稱：因時間有點久，不是記得很
    清楚，正確的日子及當天的情況真的不是很確定等語（原審
    卷第133至134頁），其於審理中證述內容存有記憶不清、前
    後矛盾之處，足認其先前於警詢時所述較具有可信性之特別
    情況，且具備證明被告犯罪事實存否之必要性，依前開法條
    意旨，認證人陳堯仁於107年8月16日警詢時所為之陳述例外
    有證據能力。
三、按被告以外之人（包括證人、鑑定人、告訴人、被害人及共
    同被告等）於審判外之陳述雖不符刑事訴訟法第159 條之1
    至之4等4條之規定，而經當事人於審判程序同意作為證據，
    法院審酌該言詞陳述或書面陳述作成時之情況，認為適當者
    ，亦得為證據，同法第159條之5第1項定有明文。立法意旨
    在於傳聞證據未經當事人之反對詰問予以核實，原則上先予
    排除。惟若當事人已放棄反對詰問權，於審判程序中表明同
    意該等傳聞證據可作為證據；或於言詞辯論終結前未聲明異
    議，基於尊重當事人對傳聞證據之處分權，及證據資料愈豐
    富，愈有助於真實發見之理念，且強化言詞辯論主義，使訴
    訟程序得以順暢進行，上開傳聞證據亦均具有證據能力。經
    查，除前開證據方法外，對於本件判決後開所示證據方法被
    （含供述及非供述證據），被告、辯護人及檢察官於本院中
    ，均表示同意具備證據能力（本院卷第91至93頁），本院審
    酌上開證據資料製作時之情況，尚查無違法不當及證明力明
    顯過低之情況，亦認為以之做為證據應屬適當，爰逕依首揭
    規定，認為該等證據資料均例外有證據能力。    
貳、得心證之理由
一、訊據被告固坦承於上揭時間，與證人陳堯仁通話後，確有碰
    面之情，然矢口否認有販賣第二級毒品犯行，辯稱：伊和陳
    堯仁是相識很久的朋友，伊等偶爾會合資去購買甲基安非他
    命，107年5月3日伊是要跟陳堯仁一起合資購買甲基安非他
    命，陳堯仁有說他有2,200元，伊就說伊出2,800元，一起去
    買5,000元甲基安非他命，當天上午10時55分17秒通話前，
    陳堯仁已經把2,200元交給伊了，通話後伊才知道甲基安非
    他命原本1公克2,500元但已經降價為3公克5,000元，陳堯仁
    問伊品質好不好，伊才跟陳堯仁說可以試試看，同日上午11
    時9分通話，是因為伊差不多跟藥頭拿回甲基安非他命了，
    才叫陳堯仁到伊住處附近等伊，但後來伊沒有買到甲基安非
    他命，所以把2,200元還給陳堯仁，伊沒有販賣甲基安非他
    命給陳堯仁等語。辯護人則為被告辯護稱：證人陳堯仁就其
    與被告有無交易甲基安非他命之證述，應有補強證據，然本
    案除證人先陳堯仁於警詢及107年8月16日偵查中之證述外，
    並無其他補強證據，況證人陳堯仁於原審審理中之證述，與
    前揭已警詢及偵查中證述不符，實難信為真實可採；又依證
    人陳堯仁於原審中證述，亦顯示雙方係合資購買甲基安非他
    命，縱認被告有交付甲基安非他命予證人陳堯仁，被告所為
    亦屬轉讓第二級毒品等語。
二、經查
  ㈠本案交易過程，業據證人陳堯仁於107年8月16日警詢時證稱
    ：伊之前都是叫被告順便幫伊拿，叫被告幫伊拿一些甲基安
    非他命，一些是指不到1公克的甲基安非他命，交易地點都
    不固定，伊都會打電話給被告確認地點，然後被告會叫伊到
    指定地點等，伊等是以一手交錢、一手交貨的方式交易。被
    告行動電話號碼是0000000000號，伊的行動電話號碼是0000
    000000號，107年5月3日上午10時55分許至同日上午11時25
    分許之通訊監察譯文內容是伊跟被告購買毒品，該次約在被
    告之住處附近空地，譯文上寫「22沒關係、但東西不要少」
    ，就是伊用2,200元跟被告買一包甲基安非他命，當時伊駕
    駛車牌號碼0000-00號自用小客車前往約定地點，被告則是
    騎機車過去約定地點等語在卷（偵一卷第15頁至第17頁），
    與其於107年8月16日偵訊時證稱：107年5月3日上午10時55
    分許至同日上午11時25分許之譯文內容，是毒品交易，約在
    被告住處附近路邊交易，靠近動物園那邊，這次跟被告買好
    像是2,200元，伊不知道重量多少，看起來沒有1公克，被告
    就是給伊1包，這次是現金交易，毒品是被告本人交給伊，
    伊開車過去約定地點，被告則騎車過來，被告騎不到1分鐘
    就到了，被告住處就在馬路旁邊等語（偵一卷第100至101頁
    ）互核一致。佐以107年5月3日上午11時22分許，證人陳堯
    仁駕駛車牌號碼0000-00自用小客車自新北市深坑區出發，
    同日上午11時26分許，右轉至被告住處附近空地，另被告同
    時騎乘機車出門；於同日上午11時28分許，證人陳堯仁自駕
    車離開前開空地左轉返回新北市深坑區等情，有監視器擷取
    畫面4張附卷可證（偵一卷第80頁），核與證人陳堯仁於107
    年8月16日警詢及偵訊證述於前開時間，前往與被告碰面並
    交易甲基安非他命之過程相合，已堪信其上揭證詞為真實可
    採。
  ㈡被告以其使用之門號0000000000號行動電話與證人陳堯仁使
    用之門號0000000000號行動電話對話如下：
    ⒈107年5月3日上午10時55分17秒許
      被告：我現在過去拿了，你大約15分鐘到，好嗎？
      陳堯仁：你說我現在怎樣？
      被告：你不是要一個？
      陳堯仁：你直接拿過來就好了。
      被告：你過來拿阿……差不多15分鐘。
      陳堯仁：喔。
      被告：現在22喔。22就好了，已經降下來了。重要是好  
            壞，你先試看看。
      陳堯仁：你的東西有沒有…你不要騙我，還可以試？那   
             種東西只說要或不要。
      被告：見面再說，你現在先試，試看看好壞你再說。不  
            會騙你。
     陳堯仁：你要25沒關係，但東西要足。
     被告：你放心阿。大約15分鐘過來。你可以秤看看。
     陳堯仁：上次我拿回來含袋子才0.8而已。
     被告：跟你見面再說，沒問題啊。
     陳堯仁：22沒關係，但東西不要少。
     被告：好。
   2.107年5月3日上午11時9分38秒許
     被告：你到哪裡了？
     陳堯仁：吃飯。
     被告：我在等你了。
     陳堯仁：快吃飽了…
     被告：你快到了再打給我。
     陳堯仁：好。
   3.107年5月3日上午11時25分12秒許
     陳堯仁：到了。
     被告：馬上過去。
   此有通訊監察譯文1份附卷可稽（偵一卷第79頁）。又被告坦
   認上揭對話係雙方討論關於甲基安非他命事宜，僅辯稱係雙
   方合資購買，然衡以前揭對話中，被告先提及「你不是要一
   個？」、「22就好了，已經降下來了」，顯然係被告先向證
   人陳堯仁提出甲基安非他命之價格，證人陳堯仁於通話中復
   陳稱「你的東西有沒有…你不要騙我，還可以試？那種東西只
   說要或不要。」、「上次我拿回來含袋子才0.8而已」、「22
   沒關係，但東西不要少」，被告則表示「見面再說，你現在
   先試，試看看好壞你再說。不會騙你。」、「你可秤看看」
   等語，而與一般買賣交易慣例中，賣方告知價格、保證足量
   及品質，買方則要求數量需充足等情相符，自堪認前揭1.所
   示之對話係被告與證人陳堯仁討論交易甲基安非他命價格、
   數量等事宜，又依上揭2.3.所示對話，亦顯示雙方確有碰面
   交易，此均與證人陳堯仁上揭證述於上開對話後，有與被告
   碰面並交易2,200元甲基安非他命等語相符，自堪信證人陳堯
   仁上揭於警詢及偵查中之證述為真實可採，被告於上揭時間
   、地點販賣甲基安非他命1包予證人陳堯仁之事實，自堪認定
   。
 ㈢販賣毒品係違法行為，非可公然為之，且有其獨特之販售路線
   及管道，復無公定價格，容易增減分裝之份量，而每次買賣
   之價量，可能隨時依雙方關係深淺、資力、需求量及對行情
   之認知、來源是否充裕、查緝鬆嚴、購買者被查獲時供述購
   買對象之可能風險之評估等，而異其標準，非可一概而論。
   而近年來政府為杜絕毒品之氾濫，對於查緝施用及販賣毒品
   之工作，無不嚴加執行，販賣毒品罪又係重罪，設若無利可
   圖，衡情一般持有毒品之人當無輕易將所持有之毒品轉售他
   人而甘冒於再次向他人購買時，被查獲移送法辦並受長期自
   由刑或生命刑剝奪危險之理。查被告係智識正常之成年人，
   且有毒品相關案件之前案紀錄，當知此情，又被告與證人陳
   堯仁並無深厚情誼，此為被告於偵查中供述明確（偵一卷第1
   57頁），倘非有利可圖，被告豈有冒遭查獲而受重罪處罰之
   風險，平白交付毒品予他人之理，且證人陳堯仁於107年8月1
   6日警詢及偵訊時均證稱有將2,200元交付予被告乙節，業如
   前述，足認被告就上開犯行應有從中牟利之營利意圖。
 ㈣證人陳堯仁嗣於107年11月27日偵訊時固改證稱：107年5月3日
   那次伊確實有給被告2,200元，也有拿到毒品。被告每次都先
   跟伊拿錢，之後再給伊毒品，被告是叫伊跟他合著買，講完
   電話後伊先拿錢給被告，伊就在那邊等，過大約半小時被告
   就把毒品給伊等語（偵一卷第148頁），惟證人陳堯仁駕車於
   107年5月3日上午11時26分許到達被告住處附近空地，同時被
   告騎乘機車出門，同日上午11時28分許證人陳堯仁即駕車離
   開上開空地等情，此有前揭監視器擷取畫面4張附卷可證（偵
   一卷第80頁），顯示證人陳堯仁到達現場後僅短暫經過2 分
   鐘左右便駕車離開，則證人陳堯仁上揭於偵查中證稱在現場
   等待約半小時，由被告前往拿取毒品云云，已與客觀事證未
   合，難以採憑。又證人陳堯仁於原審審理時先證述：當時被
   告叫伊幫忙出一點，合資去買安非他命，伊每次都是先拿錢
   給被告，再回來等被告電話，等被告拿到毒品後通知伊，伊
   再去拿毒品。107年5月3日的通話，是伊吃完飯，拿錢過去給
   被告。伊只有拿錢給被告，沒有拿到毒品等語（原審卷第131
   至133頁），旋又改稱：正確的日子及當天的情況，伊真的不
   是很確定。以前有過伊給被告2,200元，被告給伊1包毒品的
   情形等語（原審卷第134至135頁），且經檢察官提示證人陳
   堯仁上揭107年8月16日偵查中證述，詰問其於偵查中是否照
   實陳述，證人陳堯仁僅證稱：這伊很亂。現在這麼久了，現
   在問伊，伊是真的有點不太清楚等語（原審卷第137至138頁
   ），另就雙方於107年5月3日上午10時55分17秒對話中為何要
   談到價錢一事，則證稱：可能是在打電話跟伊……，這要問對
   方，伊不知道等語（原審卷第143頁），則證人陳堯仁於原審
   作證時，不僅證述與其前於警詢及偵查中證述不符，並常以
   「不確定」等語迴避問題，甚且無法說明為何於偵查中為前
   揭證述及其於原審中證述何以與通話中談及毒品價格等節有
   所矛盾之情，自堪信證人陳堯仁上揭於原審審理中證述係因
   被告在場，為顧及情誼而為迴護被告之詞，不足為憑。
 ㈤辯護人雖辯稱被告係與證人陳堯仁合資購買甲基安非他命等語
   ，然證人陳堯仁於原審審理中固證稱：被告都是先來跟伊湊
   錢，他說錢不夠，要去拿，問伊有沒有錢等語（原審卷第138
   頁），然此部分證述與其於107年8月16日警詢及偵查中證述
   係向被告購買毒品等語不符，且觀以證人陳堯仁於前開對話
   中表示「你的東西」、「你要25沒關係，但東西要足」等語
   ，亦顯示證人陳堯仁係認定毒品為被告所有，又倘被告係與
   證人陳堯仁合資購買，真正應負擔毒品品質、數量等出賣人
   責任者並非被告，然被告於通話中竟陳稱「重要是好壞，你
   先試看看」、「你可以秤看看」等保證品質及足量等立於出
   賣人地位之促成交易話語，況證人陳堯仁除交付金錢予被告
   外，對於被告出資多少、欲合資購買多少毒品、1公克甲基安
   非他命價格多少及被告購買毒品之藥頭為何人等合資細節，
   均未經被告事前或事後告知，此據證人陳堯仁於原審審理中
   證述明確（原審卷第139頁、第142至143頁），則證人陳堯仁
   倘真有與被告合資購買毒品之意思，何以對於合資購買重量
   、價格及對象等節，均一無所知，益證證人陳堯仁上揭證述
   被告與之合資購買毒品等語，有悖於常情而不可採信，自難
   據為有利被告之認定。
 ㈥被告另辯稱當日通話後，與證人陳堯仁碰面係為返還其事前交
   付之2,200元云云，然被告初於警詢中供陳：陳堯仁拿不到甲
   基安非他命，就一直找伊，所以伊找他出來講清楚，伊沒有
   拿甲基安非他命給他，他也沒有給伊錢云云（偵一卷第9頁）
   ，於偵查則陳稱：前一天陳堯仁來找伊的時候伊跟他說沒有
   東西，第二天一打電話給他說伊找到朋友了，伊是跟他合資
   ，伊跟他收2,000元，馬上交給別人，（又改稱）5月3日碰面
   ，伊沒有交付甲基安非他命，陳堯仁也沒有給錢，收2,000元
   是很久以前的事等語（偵一卷第46頁），嗣於原審審理及本
   院準備程序中均稱：伊和陳堯仁合資購買甲基安非他命，陳
   堯仁先給伊2,200元後先回去，但後來伊沒有等到藥頭，伊就
   打電話給陳堯仁並將2,200元還給陳堯仁云云（原審卷第146
   頁、本院卷第90至91頁），就其當日是否有收取證人陳堯仁
   交付2,200元一節，前後供述矛盾，且與證人陳堯仁於107年8
   月16日警詢及偵查中所述不符，再觀諸被告與證人陳堯仁上
   揭通訊監察譯文內容，於107年5月3日上午10時55分許對話中
   ，被告係告知證人陳堯仁甲基安非他命價格，倘被告於上開
   通話前，已與證人陳堯仁談妥合資購買甲基安非他命，並收
   受證人陳堯仁交付2,200元，被告只需將其嗣後前往向藥頭購
   得之甲基安非他命，按比例交付予證人陳堯仁即可，其何需
   特意撥打電話予證人陳堯仁告知毒品價格已降價，並向其表
   示可先試用毒品，甚至相隔約15分鐘後，於同日上午11時9分
   許與證人陳堯仁通話，僅詢問證人陳堯仁「到哪裡了」、「
   我在等你了」、「你快到了在打給我」等催促證人陳堯仁到
   場之語，始終未提及被告所謂沒有自藥頭處拿到甲基安非他
   命一節，故堪認被告上開所辯，不足採信。
 ㈦綜上，足認被告於上揭時地確有販賣甲基安非他命予證人陳堯
   仁，被告及辯護人前揭所辯，乃事後避重就輕之詞，洵不足
   信。至辯護人雖聲請傳喚證人高嘉成，用以證明被告於107年
   5月3日未自藥頭高嘉成處購得甲基安非他命，並交付予證人
   陳堯仁，然被告本案販賣之甲基安非他命是否向藥頭高嘉成
   所購得一節，尚未可知，況縱證人高嘉成證述於107年5月3日
   未出售甲基安非他命予被告云云，亦無從排除被告於上揭時
   間自身尚有多餘之甲基安非他命可供販售予證人陳堯仁，不
   需於當日先向藥頭購買甲基安非他命之情形，因認無傳喚證
   人高嘉成到院作證之必要，併此敘明。本案事證明確，被告
   犯行堪以認定，應予依法論科。
三、論罪
  ㈠按甲基安非他命係毒品危害防制條例第2條第2項第2款所定之
    第二級毒品，故核被告所為，係犯毒品危害防制條例第4條
    第2項之販賣第二級毒品罪。被告意圖販賣而持有甲基安非
    他命之低度行為，為其販賣之高度行為所吸收，不另論罪，
    原判決雖漏未說明此部分，然不影響其結論，爰予補充。
  ㈡被告前於101年間因竊盜案件，經臺灣臺北地方法院以102年
    度易字第115號判決判處有期徒刑5月確定，於102年10月22
    日易科罰金執行完畢；又因施用毒品案件，經同法院以105
    年度審簡字第853號判決判處有期徒刑4月，於105年7月25日
    易科罰金執行完畢，有本院被告前案紀錄表1份附卷可佐，
    其於有期徒刑執行完畢後5年內，故意再犯本案有期徒刑以
    上之罪，固為累犯，然參酌司法院釋字第775號解釋之意旨
    ，法院就符合累犯要件之被告，仍應以其是否有其特別惡性
    或對刑罰反應力薄弱等事由，依職權本於合目的性之裁量，
    妥適審酌被告所犯前後數罪間，關於前案之性質（故意或過
    失）、前案徒刑之執行完畢情形（有無入監執行完畢、是否
    易科罰金或易服社會勞動）、再犯之原因、兩罪間之差異（
    是否同一罪質、重罪或輕罪）、主觀犯意所顯現之惡性及其
    反社會性等情，綜合判斷各別被告有無因加重本刑致生所受
    刑罰超過其所應負擔罪責之情形，裁量是否加重最低本刑。
    經查，被告所犯前案固與本案均屬故意犯罪，然衡酌被告前
    案所犯案件之保護法益、罪質類型、手段，與本案均不同，
    尚難認其等有何刑罰反應力薄弱或具特別惡性之情形，為免
    被告所受之刑罰超過其所應負擔之罪責，爰依司法院大法官
    釋字第775號解釋意旨，裁量不予加重其刑。
  ㈢按毒品危害防制條例第17條第1項規定：「犯第4條至第8條、
    第10條或第11條之罪，供出毒品來源，因而查獲其他正犯或
    共犯者，減輕或免除其刑。」，旨在鼓勵毒品下游者具體供
    出其上游供應人，俾進一步擴大查緝績效，揪出其他正犯或
    共犯，以確實防制毒品泛濫或更為擴散。所謂「供出毒品來
    源，因而查獲」，係指被告翔實供出毒品來源之具體事證，
    因而使有偵查（或調查）犯罪職權之公務員知悉而對之發動
    偵查（或調查），並因而查獲者而言。而其中所言「查獲」
    ，除指查獲該其他正犯或共犯外，並兼及被告所指其毒品來
    源其事。是倘該正犯或共犯已因另案被查獲，惟其被查獲之
    案情與被告供出毒品之來源無關，或有偵查（或調查）犯罪
    之公務員已有確切之證據，足以合理懷疑該被查獲之人為被
    告所供販賣毒品來源之人，即與上開規定不符，無其適用之
    餘地（最高法院103年度台上字第1382號判決意旨參照）。
    經查，偵查機關查獲被告本案犯行，係因臺灣臺北地方檢察
    署監聽高嘉成通話後，查得被告為藥腳，嗣被告到案後坦承
    向高嘉成購買毒品，高嘉成業於107年9月5日經新北市政府
    警察局新店分局移請臺灣臺北地方檢察署偵辦，於107年10
    月26日提起公訴等情，此有新店分局108年3月5日新北警店
    刑字第1083722126號函、臺灣臺北地方檢察署108年3月12日
    北檢泰玉107偵20678字第1080019123號函各1份附卷可稽（
    原審卷第105頁、第109頁）。可知於被告於警詢中供出毒品
    來源為高嘉成之前，偵查機關業已因監聽高嘉成通話，而合
    理懷疑高嘉成為被告之毒品來源，尚無因被告供出毒品來源
    ，因而查獲其他正犯或共犯之情形存在，自無依上揭規定減
    輕其刑之適用。
四、沒收
  ㈠按毒品危害防制條例第19條、第36條則於105年5月27日修正
    ，依同法第36條規定上開修正第18條、第19條於105年7月1
    日施行，係因應刑法施行法第10條之3施行後所為之修正，
    為刑法沒收之特別規定，因此關於供販賣毒品等犯罪所用之
    物之沒收，應優先適用毒品危害防制條例第19條。又按犯罪
    所得，屬於犯罪行為人者，沒收之。但有特別規定者，依其
    規定；前二項之沒收，於全部或一部不能沒收或不宜執行沒
    收時，追徵其價額，刑法第38條之1第1項、第3項定有明文
    。
  ㈡扣案之行動電話（含門號0000000000號SIM卡1張）1具，係被
    告所有，此據被告於原審審理中供述明確（原審卷第151頁
    ），且係供被告用以聯絡販賣第二級毒品犯行所用，有前揭
    通訊監察譯文可憑，應依毒品危害防制條例第19條第1項規
    定宣告沒收。
  ㈢被告販賣毒品之交易金額2,200元，為被告之犯罪所得，應依
    刑法第38條之1第1項規定，諭知沒收；復因上述犯罪所得之
    財物未據扣案，依同條第3項規定，於全部或一部不能沒收
    或不宜執行沒收時，追徵其價額。
五、駁回上訴之理由
  ㈠原審經詳細調查及審理後，為相同之認定，並審酌被告明知
    甲基安非他命為第二級毒品，戕害身心甚鉅，竟為牟取利益
    ，無視國家杜絕毒品犯罪之禁令，竟販賣甲基安非他命予他
    人，其所為非但增加毒品在社會流通之危險性，且對國民健
    康及社會秩序均已造成具體危害，應嚴予非難；兼衡酌被告
    所販賣甲基安非他命之數量、次數、所得、數量及始終否認
    犯行之態度；並衡酌被告自陳所受教育程度為國中畢業，其
    於107年5月至8月間從事將雞蛋中蛋黃、蛋白分離送至麵包
    店及挖竹筍之工作，平均一個月收入約2萬元左右，離婚，
    育有1子剛服完兵役，獨自扶養母親等家庭生活狀況（原審
    卷第156頁）等一切情狀，量處有期徒刑7年3月，並諭知扣
    案行動電話1具（含門號0000000000號驗SIM卡1枚）沒收，
    未扣案之犯罪所得2,200元沒收，於全部或一部不能沒收或
    不宜執行沒收時，追徵其價額。經核原審上開認事用法，均
    無違誤，量刑亦稱允恰。
  ㈡被告上訴意旨略以：證人陳堯仁於警詢、偵查及原審審理中
    證述不一，且無確實之補強證據佐證證人陳堯仁於107年8月
    16日警詢及偵查中證述之真實性，自不應據以為被告不利之
    認定。況證人陳堯仁於原審審理中係證述其與被告合資購買
    甲基安非他命，核與被告所辯雙方係合資購買等語相符，原
    審竟認定被告涉犯販賣第二級毒品犯行，顯有違誤等語。然
    查，證人陳堯仁於107年8月16日警詢及偵查中一致證述於上
    揭時地向被告購買甲基安非他命等語，並有卷附監視器擷取
    畫面、通訊監察譯文為憑，足資佐證其上揭證述之真實性，
    另證人陳堯仁固曾證述係與被告合資購買，然此部分證述，
    核與事實不符，不應採信等節，業經本院論證說明如前，被
    告猶執前詞提起上訴，否認犯罪，指摘原審判決不當，並無
    理由，應予駁回。
六、被告經本院合法傳喚，無正當之理由不到庭，爰不待其陳述
    ，逕以一造辯論而為判決。
據上論斷，應依刑事訴訟法第368條、第371條，判決如主文。
本案經檢察官盧慧珊提起公訴，檢察官許鈺茹到庭執行職務。
中　　華　　民　　國　　109 　年　　1 　　月　　22　　日
                  刑事第十九庭  審判長法　官  曾淑華
                                      法　官  王美玲
                                      法　官  俞秀美
以上正本證明與原本無異。
如不服本判決，應於收受送達後20日內向本院提出上訴書狀，其
未敘述上訴之理由者並得於提起上訴後20日內向本院補提理由書
狀（均須按他造當事人之人數附繕本）「切勿逕送上級法院」。
                                      書記官  呂修毅
中　　華　　民　　國　　109 　年　　1 　　月　　22　　日